【裁判字號】    92,訴,973
【裁判日期】    920903
【裁判案由】    違反槍砲彈藥刀械管制條例
【裁判全文】
臺灣桃園地方法院刑事判決                          九十二年度訴字第九七三號
    公  訴  人  臺灣桃園地方法院檢察署檢察官
    被      告  甲○○
右列被告因違反槍砲彈藥刀械管制條例案件，經檢察官提起公訴（九十一年度偵字第
二０七八三號、九十二年度偵字第一六四四號)，本院判決如左：
    主  文
甲○○未經許可，寄藏其他可發射子彈具有殺傷力之槍枝，累犯，處有期徒刑肆年，
併科罰金新台幣伍萬元，罰金如易服勞役，以參佰元（即新臺幣玖佰元）折算壹日。
扣案如附表一所示之物，均沒收。
    事  實
一、甲○○前於民國八十五年間曾因違反廢止前麻醉藥品管理條例，及修正前槍砲彈
    藥刀械管制條例等案件，經本院於八十五年十一月二十六日，以八十五年度訴字
    第一二九四號刑事判決，分別判處有期徒刑三月及八月，並定應執行刑十月，於
    八十六年一月九日確定，並於八十六年十一月十四日執行徒刑及假釋期滿完畢。
    竟仍不知悔改，基於非法持有，及受寄藏進而持有具殺傷力之槍、彈犯意，於民
    國九十一年十一月十三日以前之某日，於桃園縣桃園市○○街十四號四樓之二住
    處，向姓名年籍均不詳綽號「阿成」之成年男子，以新台幣（以下同）十五萬元
    之代價，購買如附表一編號一之具殺傷力之土造散彈槍一把，及以每顆一千元之
    代價，購買如附表一編號三、六具殺傷力，及如附表二編號二不具殺傷力之散彈
    槍用子彈共計四顆，並於同日在上述地點，收受「阿成」所交付寄藏之如附表一
    編號二、四、五、七具殺傷力之槍、彈及所附彈匣，及如附表二編號一之不具殺
    傷力之改造九○手槍半成品槍一支。甲○○因另違反槍砲彈藥刀械管制條例及毒
    品危害防制條例案件通緝中，經警於同年十一月十三日夜間十一時三十分許，於
    其前述住處當場逮捕，並查獲前述除附表一編號六以外之物。甲○○因於前述持
    有槍彈期間，曾持如附表一編號六之散彈槍用子彈，至不知情之朱志文（另經公
    訴人為不起訴處分）位於桃園縣大溪鎮○○里○○路○段四六九巷二十三弄十二
    樓之住處，而將之遺留於朱志文住處之工具箱內，於九十二年一月九日夜間九時
    許，經警至該住處搜索查獲，並扣得該顆子彈。
二、案經桃園縣警察局中壢分局及大溪分局報請臺灣桃園地方法院檢察署檢察官偵查
    起訴。
    理  由
一、訊據被告甲○○對於前述持有及受寄藏而持有如附表一、二所示槍、彈等物之事
    實，均坦承不諱，核與其警詢及偵查訊問筆錄內容均符，另核與被告所不否認之
    偵查中同案被告朱志文之偵查訊問筆錄亦符。並有扣案如附表一所示之物，部分
    經提示被告，部分於被告同意下經提示被告扣押物品清單及相片，均不否認在卷
    。如附表一所示之物分別經警均送內政部警政署刑事警察局鑑定，鑑定結果（略
    以）：改造之九○手槍一支（槍枝管制編號0000000000）認係由仿Ｂ
    ＥＢＥＴＴＡ廠半自動手槍製造之金屬玩具手槍，更換土造金屬槍管改造而成之
    改造手槍，機械性能良好，可擊發適用子彈，認具殺傷力；土製散彈槍一枝（槍
    枝管制編號0000000000）認係土造霰彈槍，以撞針打擊底火（藥）引
    爆子彈內火藥為發射動力，機械性能良好，可擊發適用子彈，認具殺傷力；制式
    九○手槍子彈四顆，二顆認係口徑九ｍｍ（九ｘ十九ｍｍ）制式子彈，認均具有
    殺傷力、二顆認係由口徑九ｍｍ（九ｘ十九ｍｍ）制式子彈換裝直徑約九ｍｍ之
    金屬彈頭，採樣一顆試射，可擊發，認均具殺傷力；改造九○手槍子彈五顆，認
    均係由玩具金屬彈殼加裝直徑約八點七ｍｍ之金屬彈頭改造而成之改造子彈，採
    樣一顆試射，可擊發，認具殺傷力；制式霰彈槍子彈三顆（編號三及六，含於朱
    志文住處扣押之一顆），認均係口徑十二ＧＡＵＧＥ制式散彈，具殺傷力等語。
    分別有該局九十二年一月二十八日刑鑑字第○九一○三一五七八四號鑑驗通知書
    、九十二年三月六日刑鑑字第○九二○○一○三七四號各一件在卷足證。本案除
    被告具任意性之自白外，復有前述共同被告及扣案證物等，足為補強被告自白偵
    實性之補強證據在卷可查，事證明確，應予論罪科刑。
二、按扣案如附表一所示之槍、彈，屬槍砲彈藥刀械管制條例第四條第一項第一款及
    第二款所稱之「其他可發射子彈具有殺傷力之槍枝」及「子彈」，被告未經許可
    而持有，及受寄藏而保管持有，既係寄藏之當然結果，自僅就「寄藏」行為為包
    括之評價，不另論以持有罪行，核被告所為係違反槍砲彈藥刀械管制條例第十一
    條第四項未經許可，寄藏其他可發射子彈具有殺傷力之槍枝罪，及同條例第十二
    條第四項未經許可寄藏子彈罪。被告係以同一犯意，同時以一行為自己持有及受
    寄藏而持有如前槍枝二枝及子彈共計十二顆，依刑法第五十五條規定，應論以一
    寄藏行為已足，至一寄藏行為，同時寄藏槍枝及子彈，係犯保護法益及目的均不
    同之二不同罪名，為想像競合犯，依刑法第五十五條之規定，從一重之未經許可
    ，寄藏其他可發射子彈具有殺傷力之槍枝罪處斷。公訴人認被告所犯寄藏及持有
    散彈槍及手槍，罪名互異，行為亦殊，屬數罪併罰，本院以為，此二行為，皆有
    「持有」之成份在內，如將「寄藏」及「持有」論以不同行為，分論併罰，豈非
    強令被告抗辯全部為寄藏，或全部為自己持有，以求得以一罪論處之結果，實有
    害真實之發現，是不認被告所為屬不同犯意之數行為，公訴人所認，尚有誤會。
    另公訴人於起訴之犯罪事實，另稱「循線於其（指被告）上開住處內再扣得改造
    之九○手槍二支、制式九○手槍子彈四顆、改造九○手槍子彈五顆、彈夾三個」
    之事實，似為贅引之文字，逕予更正。又查被告曾於民國八十五年間曾因違反廢
    止前麻醉藥品管理條例，及修正前槍砲彈藥刀械管制條例等案件，經本院於八十
    五年十一月二十六日，以八十五年度訴字第一二九四號刑事判決，分別判處有期
    徒刑三月及八月，並定應執行刑十月，於八十六年一月九日確定，並於八十六年
    十一月十四日執行徒刑及假釋期滿完畢。有臺灣高等法院被告全國前案紀錄表一
    件在卷可查。被告受有期徒刑之刑執行完畢，五年以內再犯本案有期徒刑以上之
    罪，為累犯，應依刑法第四十七條之規定，加重其刑。爰審酌被告未經許可，持
    有槍枝二支、子彈十數發之嚴重犯罪手段，及犯罪所生潛在危險，惟尚無證據證
    明已生實害，及犯罪後坦承犯行，態度尚稱良好等一切犯罪情狀，量處如主文所
    示之刑，併科罰金新台幣五萬元，罰金部分並諭知易服勞役之標準，以示懲戒。
    末查扣押如附表一所示之槍、彈及彈匣，均為未經中央主管機關許可而持有之物
    ，為違禁物，應依刑法第三十八條第一項第一款規定，宣告均沒收，至如附表二
    所示之物，因不具殺傷力，尚非違禁物，應由公訴人另為適法之處理，均併此敘
    明。
據上論斷，應依刑事訴訟法第二百九十九條第一項前段，槍砲彈藥刀械管制條例第十
一條第四項、第十二條第四項，刑法第十一條前段、第五十五條、第四十二條第二項
、第四十七條、第三十八條第一項第一款，罰金罰鍰提高標準條例第二條，判決如主
文。
本案經檢察官鍾和憲到庭執行職務。
中    華    民    國      九十二      年      九      月      三        日
                                  臺灣桃園地方法院刑事第二庭
                                      法  官  錢  建  榮
右正本證明與原本無異。
如不服本判決，應於判決送達後十日內向本院提出上訴狀( 應附繕本 )，上訴於臺灣
高等法院。
                                      書記官  劉  寶  霞
中    華    民    國      九十二      年      九      月     十七       日
【附表一，具殺傷力之槍彈等物】
┌─┬─────────┬───┬───┬─────────────┐
│編│扣  案  物  品    │數  量│單  位│槍  枝  管  制  編  號    │
│號│                  │      │      │及  備  考                │
├─┼─────────┼───┼───┼─────────────┤
│一│土造散彈槍        │  一  │  把  │0000000000      │
├─┼─────────┼───┼───┼─────────────┤
│二│改造九○手槍      │  一  │  支  │0000000000      │
├─┼─────────┼───┼───┼─────────────┤
│三│散彈槍用子彈      │  二  │  顆  │        │
├─┼─────────┼───┼───┼─────────────┤
│四│制式九○手槍子彈  │  四  │  顆  │                          │
├─┼─────────┼───┼───┼─────────────┤
│五│改造九○手槍子彈  │  五  │  顆  │                          │
├─┼─────────┼───┼───┼─────────────┤
│六│散彈槍用子彈      │  一  │  顆  │                          │
├─┼─────────┼───┼───┼─────────────┤
│七│彈匣              │  三  │  個  │                          │
└─┴─────────┴───┴───┴─────────────┘
【附表二，不具殺傷力之槍彈】
┌─┬─────────┬───┬───┬─────────────┐
│編│扣  案  物  品    │數  量│單  位│槍  枝  管  制  編  號    │
│號│    │      │      │                          │
├─┼─────────┼───┼───┼─────────────┤
│一│改造九○手槍半成品│  一  │  支  │0000000000      │
├─┼─────────┼───┼───┼─────────────┤
│二│散彈槍用子彈      │  一  │  顆  │                          │
└─┴─────────┴───┴───┴─────────────┘
附錄本案論罪科刑法條全文
槍砲彈藥刀械管制條例第十一條第四項：
未經許可，持有、寄藏或意圖販賣而陳列第一項所列槍砲者，處一年以上七年以下有
期徒刑，併科新臺幣七百萬元以下罰金。
槍砲彈藥刀械管制條例第十二條第四項：
未經許可，持有、寄藏或意圖販賣而陳列子彈者，處五年以下有期徒刑，併科新臺幣
三百萬元以下罰金。
槍砲彈藥刀械管制條例第十二條第四項：
未經許可，持有、寄藏或意圖販賣而陳列子彈者，處五年以下有期徒刑，併科新臺幣
三百萬元以下罰金。


司法院資訊處製作；財團法人民間司法改革基金會備份。
